【裁判字號】    98,抗,36
【裁判日期】    980811
【裁判案由】    本票裁定
【裁判全文】
臺灣嘉義地方法院民事裁定                98年度抗字第36號
抗  告  人  乙○○
            甲○○○○○○○
相  對  人  丙○○
上列當事人間本票裁定事件，抗告人對於民國98年7月9日本院嘉
義簡易庭98年度司票字第473號裁定提起抗告，本院裁定如下：
  主  文
抗告駁回。
抗告程序費用新臺幣壹仟元由抗告人連帶負擔。
  理  由
一本件抗告意旨略以：依票據法第22條規定，票據上權利，對匯
  票承兌人及本票發票人，自到期日起算，見票即付之本票，自
  發票日起算，3年間不行使而消滅。本件票據到期日未載，自
  發票日起算，即自民國92年4月15日起算，至今已逾3年，原裁
  定所為裁定顯有失當，自應撤銷，爰提起本件抗告，聲明：廢
  棄原裁定。
二按本票執票人向本票發票人行使追索權時，得聲請法院裁定後
  強制執行。又二人以上共同簽名時應連帶負責。票據法第123
  條、第5條第2項分別定有明文。次按本票執票人，依票據法第
  123條規定，聲請法院裁定許可對發票人強制執行，係屬非訟
  事件，此項聲請之裁定，及抗告法院之裁定，僅依非訟事件程
  序，以審查強制執行許可與否，並無確定實體上法律關係存否
  之效力，如發票人就票據債務之存否有爭執時，應由發票人提
  起確認之訴，以資解決（最高法院57年臺抗字第76號判例、83
  年度臺抗字第227號裁定要旨參照）。
三經查，本件相對人在原法院主張其執有抗告人共同簽發，票面
  金額2,053,000元，並載明免除作成拒絕證書之本票1紙（下稱
  系爭本票），詎經提示未獲付款，爰依票據法第123條聲請裁
  定許可強制執行等情，業據其提出本票1紙為證，原裁定予以
  准許，即無不合。至抗告人雖以前揭情詞置辯，然本票債權是
  否因罹於時效而消滅，乃實體法上爭執，揆諸前揭判例之意旨
  ，並非本件非訟事件程序所得審究，是本件抗告為無理由，應
  予駁回。
四本件抗告程序費用新臺幣1,000元，應由抗告人連帶負擔。
五據上論結，本件抗告為無理由，依非訟事件法第46條、第21條
  第2項、第24條第1項，民事訴訟法第495條之1第1項、第449條
  第1項、第85條第2項，裁定如主文。
中    華    民    國     98    年    8    月    11    日
                  民事第二庭  審判長法  官  黃茂宏
                                    法  官  陳端宜
                                    法  官  蘇雅慧
以上正本證明與原本無異。
如不服本裁定應於送達後10日內向本院提出再抗告狀，並繳納再
抗告費新台幣1,000元。再為抗告應以適用法規顯有錯誤為理由
，並經本院之許可，該許可以原裁定所涉及之法律見解具有原則
上重要性者為限，並委任律師為代理人。
抗告人之配偶、三親等內之血親、二親等內之姻親，或抗告人為
法人、中央或地方機關時，其所屬專任人員具有律師資格並經法
院認適當者，亦得為第三審代理人。
前項情形應於提起再抗告或委任時釋明之。
中    華    民    國     98    年    8    月    11    日
                                    書記官  劉昀匊


司法院資訊處製作；財團法人民間司法改革基金會備份。
